# 通过员工持股平台计算的股份支付费用是否可以在行权时税前列支

提问人：遥宝 2016 时间：2022-08-23 17:48:33
请教大家一个问题：我公司在未上市之前，通过员工持股平台以公司股权对员工进行有条件的股权激励，在公司层面计提了股份支付费用，并在年度汇算清缴的时候进行了纳税调增，达到行权条件后，是否可以在所得税前列支。按照国税总局 2012 年 18 号文，股权激励，是指《管理办法》中规定的上市公司以本公司股票为标的，对其董事、监事、高级管理人员及其他员工（以下简称激励对象）进行的长期性激励。
在我国境外上市的居民企业和非上市公司，凡比照《管理办法》的规定建立职工股权激励计划，且在企业会计处理上，也按我国会计准则的有关规定处理的，其股权激励计划有关企业所得税处理问题，可以按照上述规定执行。
由于我公司是通过员工持股平台进行的股权激励，不知道是否满足“以本公司股票为标的”的要求，这个文是 2012 年的文，但由于有限公司或非上市股份公司对股东有上限，所以公司搭建了持股平台，现在不知道这个持股平台是否和这个文相悖。

回答人：chenyiwei
目前对于股份支付费用的企业所得税税前扣除，只有上市公司按照《上市公司股权激励管理办法》实施的股权激励的税前扣除问题相对明确和一致，其他都没有明确规定，建议咨询税务专业人士意见，并与本企业的主管税务机关沟通确认。